【裁判字號】    95,上訴,278
【裁判日期】    950315
【裁判案由】    違反槍砲彈藥刀械管制條例
【裁判全文】
臺灣高等法院臺中分院刑事判決         95年度上訴字第278號
上  訴  人
即  被  告  乙○○
                      號
                    （現因另案於臺灣雲林第二監獄執行中）
指定辯護人  本院公設辯護人  丙○○
上列上訴人因違反槍砲彈藥刀械管制條例案件，不服臺灣南投地
方法院94年度訴字第668號中華民國94年12月30日第一審判決（
起訴案號：臺灣南投地方法院檢察署94年度偵字第2619號），提
起上訴，本院判決如下：
    主  文
上訴駁回。
    事  實
一、乙○○有違反麻醉藥品管理條例、毒品危害防制條例、竊盜
    等前科，素行不佳，前因贓物案件，經原審法院於民國九十
    二年一月二十日以九十一年度易字第五○五號判處有期徒刑
    八月確定，甫於九十二年十一月十二日執行完畢；詎猶不知
    悔改，明知可發射子彈具有殺傷力之空氣槍係屬槍砲彈藥刀
    械管制條例第四條第一項第一款所列之槍砲，非經主管機關
    之許可，不得持有，仍基於持有具有殺傷力之瓦斯長槍之犯
    意，於九十四年七月十七日某時，前往真實年籍不詳之「陳
    定國（音譯）」成年男子位於台北市南港區住處，自該名「
    陳定國」之友人取得具殺傷力之瓦斯長槍一枝（槍枝管制編
    號0000000000號）後，即自同日起持有該槍枝。
    嗣乙○○因違反毒品危害防制條例案件，遭臺灣南投地方法
    院檢察署通緝，經警於同月二十日十二時三十分許，在其位
    於南投縣草屯鎮○○路一二二號旁鐵皮屋內查獲，並扣得上
    揭具殺傷力之瓦斯長槍一枝，始知上情。
二、案經南投縣政府警察局埔里分局報告臺灣南投地方法院檢察
    署檢察官偵查起訴。
    理  由
一、訊據被告乙○○對於右揭持有扣案瓦斯長槍一枝，嗣經警於
    同月二十日十二時三十分許，在其位於南投縣草屯鎮○○路
    一二二號旁鐵皮屋內查獲之事實坦承不諱，並有同意搜索書
    、搜索、扣押筆錄各一份附卷及上開瓦斯長槍一枝扣案可佐
    。而上開瓦斯長槍，經送內政部警政署刑事警察局鑑定結果
    認：送鑑瓦斯長槍一枝（槍枝管制編號：一一二三二三
    ○○），認係空氣長槍，以小型二氧化碳高壓鋼瓶內氣體為
    發射動力，經實際試射，測得其彈丸（直徑六㎜鋼珠，重量
    零點八八公克）之發射速度分別為每秒一四二、一四七、一
    五三公尺，其動能分別為八點九、九點五、十點三焦耳，其
    單位面積動能分別為每平方公分三十一點四、三十三點六、
    三十六點四焦耳，已足以穿入豬隻及人體皮肉層，認具殺傷
    力，此有該局九十四年八月十二日刑鑑字00000000
    00號槍彈鑑定書一份附卷可稽，參以被告於本院審理中自
    承是買來打小鳥的等語，益足佐之上開瓦斯長槍確具有殺傷
    力無誤，本件事證明確，被告犯行堪予認定。
二、核被告所為，係犯槍砲彈藥刀械管制條例第八條第四項未經
    許可持有瓦斯槍罪。被告前因犯贓物罪，經原審法院判處有
    期徒刑八月確定，於九十二年十一月十二日執行完畢，此有
    臺灣高等法院被告前案紀錄表及刑案資料查註表在卷可按，
    其前受有期徒刑執行完畢，於五年內再犯本件最重本刑為有
    期徒刑以上之罪，為累犯，應依刑法第四十七條之規定加重
    其刑。原審因而適用刑事訴訟法第二百九十九條第一項前段
    ，槍砲彈藥刀械管制條例第八條第四項，刑法第十一條前段
    、第四十七條、第四十二條第二項、第三十八條第一項第一
    款，現行法規所定貨幣單位折算新臺幣條例第二條，罰金罰
    鍰提高標準條例第二條等規定，並被告明知並未經主管機關
    許可不得持有槍枝，仍為持有之行為，犯罪之動機雖屬可議
    ，且對社會治安仍存有潛在之危險，惟其未曾持以更犯他罪
    ，亦未因此造成公眾或他人之現實惡害，所生損害不大，犯
    罪後坦認犯行，態度良好等一切情狀，量處有期徒刑三年二
    月，併科罰金新台幣十萬元，就罰金部分諭知易服勞役之折
    算標準，並依法就扣案之瓦斯長槍為沒收之諭知，其認事用
    法核無違誤，量刑亦屬允當，上訴意旨認量刑過重，且依使
    用該槍打ＢＢ彈非鋼珠彈云云，查：被告持有之槍枝是否有
    殺傷力係其槍枝本身所具備之性能為審酌標的，而非併以其
    所搭配之子彈性能為判斷，本院審酌本罪之法定刑為三年以
    上十年以下有期徒刑，併科新台幣七百萬元以下罰金，被告
    復構成累犯而有加重其刑之適用，原審量處上開刑度顯難謂
    過重，是其上訴為無理由，應予駁回。
三、據上論斷，應依刑事訴訟法第三百六十八條，判決如主文。
本案經檢察官甲○○到庭執行職務。
中    華    民    國    95    年    3    月    15     日
            刑事第四庭  審判長法  官  洪  耀  宗
                              法  官  江  德  千
                              法  官  劉  登  俊
上列正本證明與原本無異。
如不服本判決應於收受送達後十日內向本院提出上訴書狀，其未
敘述上訴之理由者並得於提起上訴後十日內向本院補提理由書（
均須按他造當事人之人數附繕本）。
                              書記官  粘  銘  環
中    華    民    國    95    年    3    月    16     日
                                                      Ａ


司法院資訊處製作；財團法人民間司法改革基金會備份。
